臺灣臺北地方法院刑事判決　　　　　 99年度交簡上字第278號
上訴人　即
被　　　告　廖德忠
上列上訴人因公共危險案件，不服本院中華民國99年11月16日99
年度北交簡字第1160號第一審簡易判決（聲請簡易判決處刑書案
號：99年度偵字第19051號）提起上訴，本院管轄之第二審合議
庭判決如下：
    主  文
原判決撤銷。
廖德忠服用酒類，不能安全駕駛動力交通工具而駕駛，處拘役肆
拾日，併科罰金新臺幣捌萬元，拘役如易科罰金，罰金如易服勞
役，均以新臺幣壹仟元折算壹日。
    事  實
一、廖德忠前因公共危險案件，經臺灣板橋地方法院（下稱板橋
    地院）於民國97年5月5日以97年度交簡字第1035號判處拘役
    40日確定。詎仍不知悔改，於99年8月2日下午7時至7時50分
    ，在臺北市○○區○○街小吃店內，飲用酒類後，已達不能
    安全駕駛動力交通工具之程度，仍騎乘車牌號碼BGI-988號
    重型機車上路，嗣於同日下午8時25分許，行經臺北市○○
    區○○街304號附近時，為警攔檢，並於同日下午8時46分測
    得其呼氣酒精濃度達每公升0.99毫克。
二、案經臺北市政府警察局萬華分局報告臺灣臺北地方法院檢察
    署檢察官偵查後聲請簡易判決處刑。
    理  由
甲、程序部分：
一、按被告以外之人於審判外之言詞或書面陳述，除法律有規定
    者外，不得作為證據。又被告以外之人於審判外之陳述，雖
    不符前4條之規定，而經當事人於審判程序同意作為證據，
    法院審酌該言詞陳述或書面陳述作成時之情況，認為適當者
    ，亦得為證據。當事人、代理人或辯護人於法院調查證據時
    ，知有第159條第1項不得為證據之情形，而未於言詞辯論終
    結前聲明異議者，視為有前項之同意。刑事訴訟法第159條
    第1項、第159條之5定有明文。
二、查酒精濃度測定表、臺北市政府警察局舉發違反道路交通管
    理事件通知單影本、刑法第185條之3案件測試觀察紀錄表及
    生理平衡檢測表各1紙，均為被告廖德忠以外之人於審判外
    之書面陳述，惟被告及檢察官均未於本院言詞辯論終結前聲
    明異議而視為同意，本院揆諸前開法條規定，並審酌前開書
    面陳述作成時之情況，認為適當，自得作為證據，合先敘明
    。
乙、實體部分：
一、上開犯罪事實，業據被告於本院審理中坦承不諱，並有酒精
    濃度測定表、臺北市政府警察局舉發違反道路交通管理事件
    通知單影本（偵卷第14頁）、刑法第185條之3案件測試觀察
    紀錄表及生理平衡檢測表各1紙（偵卷第11至12頁）可稽，
    堪認被告任意性自白與事實相符，本案事證明確，被告犯行
    堪以認定，應依法論科。
二、論罪科刑之理由：
    (一)核被告所為，係犯刑法第185條之3服用酒類不能安全駕駛
      動力交通工具而駕駛罪。
    (二)按刑罰之量定，固屬法院自由裁量之職權行使，但其自由
      裁量之職權行使，並非漫無限制，刑事審判之量刑，旨在
      實現刑罰權之分配的正義，故法院對科刑判決之被告量刑
      ，應符合罪刑相當原則，使罰當其罪，以契合人民之法律
      感情。除不得逾越法律所規定之範圍外，並應具妥當性及
      合目的性，符合罪刑相當原則，始為適法。此所以刑法第
      57條明定科刑時應審酌一切情狀，尤應注意該條所列各款
      情形，以為科刑輕重之標準。最高法院95年度臺上字第
      1779號、95年度臺上字第6617號判決意旨可資參照。原審
      以被告罪證明確，對被告論罪科刑，固非無見。查被告前
      因公共危險案件，經板橋地院於97年5月5日以97年度交簡
      字第1035號判處拘役40日確定，於97年6月20日易科罰金
      執行完畢（不構成累犯），此外並無其他前案紀錄，此有
      臺灣高等法院被告前案紀錄表1紙附卷可憑。其係經警攔
      查發覺其吹氣酒精濃度達每公升0.99毫克而涉有酒後駕車
      犯行，並未對其他用路人車造成實際上之損害，且其上路
      未久即為警攔查，所造成交通事故風險之時間不長，被告
      復於警詢、檢察官訊問及本院審理時均坦承酒後駕車犯行
      ，再者被告父親於99年8月中旬經健康檢查患有大腸癌，
      經於99年8月27日開刀切除大腸，被告於99年8月底辭職在
      家照顧父親，家中復有幼兒待養，經濟狀況無法負擔等情
      ，業據被告供述在卷（本院卷第5頁、第20頁背面），並
      有國立臺灣大學醫學院附設醫院診斷證明書、被告勞工保
      險被保險人投保資料表、收據6紙（同上卷第7至10頁）、
      全戶戶籍資料查詢結果3紙（本院卷）在卷可考。而原審
      所量拘役40日（以新臺幣【下同】1,000元折算1日），併
      科罰金144,000元，於拘役部分易科罰金後，需繳納相當
      於184,000元（即拘役40日易科罰金共40,000元加上併科
      罰金144,000元），衡量被告上開犯罪各節及其經濟情況
      ，堪認原審所量刑度實嫌過重，致生罪刑不相當而與一般
      人民法律情感未合之情，尚非允當，則被告上訴以原審量
      刑過重，請求從輕量刑等語，為有理由，自應由本院撤銷
      改判。爰審酌被告前開素行、犯罪動機、目的及所造成損
      害，暨其生活經濟狀況等一切情狀，量處如主文第2項所
      示之拘役及併科罰金，並分別諭知拘役易科罰金及罰金易
      服勞役之折算標準。
三、據上論斷，依刑事訴訟法第455條之1第1項、第3項、第369
    條第1項前段、第364條，刑法第185條之3、第41條第1項前
    段、第42條第3項前段，刑法施行法第1條之1，判決如主文
    。
本案經檢察官林彥均到庭執行職務
中    華    民    國  100    年    1    月    14    日
                  刑事第十三庭  審判長法  官
                                      法  官
                                      法  官
以上正本證明與原本無異。
不得上訴。
                                書記官  陳鳳瀴
中    華    民    國   100    年    1     月    14    日
中華民國刑法第185條之3
服用毒品、麻醉藥品、酒類或其他相類之物，不能安全駕駛動力
交通工具而駕駛者，處 1 年以下有期徒刑、拘役或科或併科 15
萬元以下罰金。